【裁判字號】    90,易,664
【裁判日期】    900529
【裁判案由】    違反商標法
【裁判全文】
臺灣高雄地方法院刑事判決                            九十年度易字第六六四號
    公  訴  人  臺灣高雄地方法院檢察署檢察官
    被      告  丁○○
    被      告  乙○○
右列被告等因違反商標法案件，經檢察官提起公訴（八十九年度偵字第二一四○六號
），本院判決如左：
    主  文
丁○○共同連續意圖欺騙他人，於有關同一商品之廣告，附加相同於他人註冊服務標
章圖樣而陳列，累犯，科罰金新臺幣伍仟元，如易服勞役，以新臺幣玖佰元即銀元參
佰元折算壹日。
乙○○共同連續意圖欺騙他人，於有關同一商品之廣告，附加相同於他人註冊服務標
章圖樣而陳列，科罰金新臺幣參仟元，如易服勞役，以新臺幣玖佰元即銀元參佰元折
算壹日。
    事  實
一、丁○○曾於民國八十七年間因常業賭博罪，經本院判處有期徒刑六月確定，並於
    八十八年七月二十七日易科罰金執行完畢，其與乙○○明知如附表所示之「信誠
    及圖」業經己○○之父（起訴書誤載為子）戊○○向經濟部中央標準局（已於八
    十八年一月二十六日改制為經濟部智慧財產局）申請註冊登記，並取得「信誠及
    圖」之服務標章專用權，指定使用於代理國內外檳榔、荖花、紅灰、白灰之報價
    、投標、經銷服務，且尚在專用期間內，詎丁○○與乙○○竟共同基於意圖欺騙
    他人之犯意聯絡，未經戊○○之同意或授權，擅自委託不知情之招牌製造業者甲○○製造印有前開服務標章專用權「圖樣」之廣告招牌，自八十九年九月八日起
    ，連續在高雄縣鳳山市○○路一八九號乙○○經營之「宏佳檳榔攤」廣告招牌上
    ，使用相同於前開服務標章之「圖樣」而陳列，嗣經戊○○發覺，旋於同年月十
    三日寄發存證信函通告丁○○停止使用，丁○○與乙○○始於同年月十八日停止
    使用前開註冊服務標章圖樣。
二、案經戊○○訴由臺灣高雄地方法院檢察署檢察官偵查起訴。
    理  由
一、訊據被告丁○○與乙○○固均坦承有於右揭時、地在乙○○經營之「宏佳檳榔攤
    」廣告招牌上，使用相同於戊○○申請註冊登記如附表所示服務標章之「圖樣」
    之事實，惟均矢口否認有何違反商標法之犯行，均辯稱：不知道戊○○有申請服
    務標章註冊證，收到存證信函後才知道，並非故意侵犯告訴人之服務標章專用權
    云云。經查，右揭事實，業據告訴人之代理人丙○○於偵查中及本院審理時指訴
    綦詳，並據證人甲○○於偵查中及本院審理時證述屬實，另證人即告訴人之子己○○於本院審理時到庭證稱：於八十八年七月間在高雄縣鳳山市○○路做的時候
    有加盟，被告等說要搬到光復路做，伊覺得在光復路同一條上有二家加盟店，所
    以並不同意，伊當時有拿三張商標讓被告看，被告說需要時間改招牌，想不到竟
    然在信誠的對面開檳榔攤仿冒商標等語（見本院九十年三月二十日審判筆錄），
    且經本院訊之被告乙○○：「（問：是否有看過商標註冊證？）答：有拿三張給
    我們看。」等語（見本院九十年三月二十日審判筆錄），顯見被告等對於「信誠
    及圖」之服務標章業經告訴人取得專用權等情當知之甚詳；此外，復有服務標章
    註冊證、統一發票、切結同意書、道歉啟事、和解書各一紙及照片十幀附卷可稽
    ，被告等前開所辯，顯係卸飾之詞，委不足採，本件事證明確，被告等犯行洵堪
    認定。
二、核被告丁○○、乙○○意圖欺騙他人，於有關同一商品之廣告，附加相同於他人
    註冊服務標章圖樣而陳列之所為，依商標法第七十七條所定關於服務標章依其性
    質準用該法有關商標之規定結果，均應依該法第六十二條第二款處斷。被告丁○○與乙○○間，有犯意聯絡及行為分擔，為共同正犯。又渠等先後多次陳列行為
    ，時間緊接，方法相同，觸犯構成要件相同之罪名，顯係基於概括之犯意為之，
    應依連續犯之規定，以一罪論，並均加重其刑。又被告丁○○曾於八十七年間因
    常業賭博罪，經本院判處有期徒刑六月確定，並於八十八年七月二十七日易科罰
    金執行完畢，有臺灣高雄地方法院檢察署刑案資料查註紀錄表及臺灣高等法院被
    告全國前案紀錄表各一份在卷可參，其受有期徒刑執行完畢，於五年以內再犯有
    期徒刑以上之本罪，為累犯，應依刑法第四十七條之規定，加重其刑，並依法遞
    加之。爰審酌服務標章具有表彰營業上所提供之服務功用，企業者通常經過相當
    時間並投入大量資金於營業之行銷及商品之改良，始得使該服務標章具有代表一
    定營業服務之效，被告等竟為貪圖小利，使用相同於告訴人註冊服務標章之圖樣
    ，對告訴人之權益侵害非小，惟念渠等犯後坦承部分犯行，陳列時間非長，且與
    告訴人達成民事和解，有切結同意書、道歉啟事及和解書各一份在卷可參，尚知
    悔悟，態度良好等一切情狀，分別量處如主文所示之刑，並均諭知易服勞役之折
    算標準，以資懲儆。
據上論斷，應依刑事訴訟法第二百九十九條第一項前段，商標法第七十七條、第六十
二條第二款，刑法第十一條前段、第二十八條、第五十六條、第四十七條、第四十二
條第二項，罰金罰鍰提高標準條例第二條，現行法規所定貨幣單位折算新台幣條例第
二條，判決如主文。
中      華      民      國    九十      年      五      月    二十九    日
                                    臺灣高雄地方法院刑事第一庭
                                        法  官   陳玉聰
右正本證明與原本無異。
如不服本判決，應於判決送達後十日內向本院提出上訴狀( 須附繕本 )。
                                        書記官   鄭淑臻
中      華      民      國      九十    年      五      月     三十     日
附錄本判決論罪科刑法條全文：
商標法第六十二條第二款
意圖欺騙他人，有左列情事之一者，處三年以下有期徒刑、拘役或科或併科新臺幣二
十萬元以下罰金：
  二、於有關同一商品或類似商品之廣告、標帖、說明書、價目表或其他文書，附加
      相同或近似於他人註冊商標圖樣而陳列或散布者。


司法院資訊處製作；財團法人民間司法改革基金會備份。
